臺灣新北地方法院刑事判決
110年度簡上字第350號
上  訴  人  
即  被  告  陳月珠


選任辯護人  何威儀律師（法扶律師）          
上列上訴人即被告因竊盜案件，不服本院中華民國110年4月9日1
10年度簡字第110號第一審刑事簡易判決（聲請簡易判決處刑書
案號：臺灣新北地方檢察署109年度速偵字第2311號），提起上
訴，本院管轄之第二審合議庭判決如下：
    主  文
上訴駁回。
陳月珠緩刑貳年，緩刑期間付保護管束，並應依檢察官指定之期
間，接受玖小時之法治教育課程。
    事實及理由
一、本案經本院審理結果，認原審以上訴人即被告陳月珠（下稱
    被告）係犯刑法第320條第1項之竊盜罪（共2罪），並引用
    刑事訴訟法第449條第1項前段、第3項、第454條第2項，刑
    法第320條第1項、第42條第3項前段、第51條第7款，刑法施
    行法第1條之1等規定，以簡易判決處刑，分別量處被告各罰
    金新臺幣（下同）3,000元，如易服勞役，均以1,000元折算
    1日；應執行罰金5,000元，如易服勞役，以1,000元折算1日
    等情，核其認事用法及量刑均屬妥適，應予維持。除下述沒
    收、證據部分應予補充外，其餘均引用附件第一審刑事簡易
    判決書（含檢察官聲請簡易判決處刑書）記載之犯罪事實、
    證據及理由。
㈠、沒收部分：按犯罪所得，屬於犯罪行為人者，沒收之；宣告
    刑法第38條、第38條1之沒收或追徵，有過苛之虞、欠缺刑
    法上之重要性、犯罪所得價值低微，或為維持受宣告人生活
    條件之必要者，得不宣告，刑法第38條之1第1項前段、第38
    條之2第2項分別定有明文。查被告於原審審理時業已與告訴
    人即「蜜世界蔬果專賣店」店長陳惠典達成調解，並履行調
    解條件完畢等節，有卷附本院調解筆錄、存款人收執聯影本
    各1份可證（見本院簡字卷第41至42、44頁），是被告此部
    分犯罪所得已遭剝奪甚明，如就被告此部分犯罪所得仍宣告
    沒收或追徵，將使被告承受過度不利益，顯有過苛之虞，爰
    依前揭刑法第38條之2第2項之規定，就此部分犯罪所得不予
    宣告沒收或追徵。又「簡易判決，應記載下列事項：一、第
    51條第1項之記載。二、犯罪事實及證據名稱。三、應適用
    之法條。四、第309條各款所列事項。五、自簡易判決送達
    之日起20日內，得提起上訴之曉示。但不得上訴者，不在此
    限。前項判決書，得以簡略方式為之，如認定之犯罪事實、
    證據及應適用之法條，與檢察官聲請簡易判決處刑書或起訴
    書之記載相同者，得引用之。」刑事訴訟法第454條定有明
    文。經查，本案一審簡易判決關於犯罪事實、證據及應適用
    之法條，均引用檢察官聲請簡易判決處刑書之記載，原判決
    主文並未宣告沒收被告前述犯罪所得，理由中亦未說明為何
    不予宣告沒收，惟依上開規定，簡易判決以簡略方式為之，
    就此不予宣告沒收之理由，依上開規定，本無說明之必要，
    是原判決未為說明不予宣告沒收之理由，於法尚無違誤，附
    此敘明。
㈡、證據部分：補充被告於本院第二審準備程序及審理時之自白
    （見本院簡上卷第47至49、342、345至346頁）。
二、被告上訴意旨略以：伊承認犯罪，於刑事聲明上訴及上訴理
    由狀所載聲請調查證據部分予以捨棄，請求從輕量刑，並給
    予緩刑宣告等語。其辯護人則以：被告坦承犯行，請求從輕
    量刑，並諭知緩刑等語，為其辯護。
三、本院之判斷：
㈠、按量刑輕重，係屬事實審法院得依職權自由裁量之事項，苟
    已斟酌刑法第57條各款所列情狀而未逾越法定刑度，不得遽
    指為違法。查本案原審量定刑期，已審酌被告不思循正當途
    徑獲取財物，反企圖不勞而獲，任意竊取告訴人所有之財物
    ，顯然欠缺尊重他人財產權之觀念，所為殊非可取，復念其
    犯後坦承犯行，態度尚可，兼衡其素行、智識程度、身心及
    家庭經濟狀況，暨其犯罪之動機、目的、手段、所竊取財物
    之價值並與告訴人達成和解等一切情狀，從輕量處如原判決
    主文所示之刑，並定其應執行之刑及諭知易服勞役之折算標
    準，業已參酌本案量刑上所應參酌之各項情狀，而在被告所
    為犯行之責任基礎下科刑，認事用法並無不合，量刑亦難認
    有何濫權或失之過重情事。再者，被告之上訴意旨並未具體
    指謫原判決認事用法有何違誤，且原判決經本院審理後亦無
    違法或不當之情，業如前述，是被告提起上訴請求從輕量刑
    為無理由，應予駁回。　　
㈡、再按緩刑期滿，而緩刑之宣告未經撤銷者，其刑之宣告失其
    效力，刑法第76條定有明文。此種情形，即與未曾受有期徒
    刑以上刑之宣告者相同，仍與刑法第74條第1款（按即現行
    刑法第74條第1項第1款）所規定之緩刑條件，並無不符（最
    高法院87年度台非字第56號判決意旨參照）。查被告前因竊
    盜案件，經本院以104年度簡字第5162號判決判處有期徒刑2
    月，緩刑2年，嗣上訴後，再經本院以104年度簡上字第750
    號判決駁回上訴，於104年12月31日確定，並於105年2月4日
    緩刑報結，嗣緩刑期滿，緩刑之宣告未經撤銷之情，有臺灣
    高等法院被告前案紀錄表1份在卷可稽，是被告之緩刑既未
    經撤銷，則其刑之宣告已失其效力，與未曾受有期徒刑以上
    刑之宣告同；又被告於犯後坦承犯行，並與告訴人達成調解
    及履行全部調解條件，有如前述，堪認確有悔意，本院認其
    經此偵審程序之教訓，當知警惕而無再犯之虞，是本院認其
    所宣告之刑以暫不執行為適當，依刑法第74條第1項第1款之
    規定，併宣告緩刑2年，以啟自新。又為使被告能深切記取
    教訓及強化法治觀念，使其於緩刑期內深知警惕，避免再度
    犯罪，並參酌其生活情狀及考量本案情節、所生危害等情，
    命被告於緩刑期間內，應依檢察官指定之期間，接受9小時
    之法治教育課程，復依刑法第93條第1項第2款規定，一併諭
    知於緩刑期間付保護管束，以觀後效。倘被告於本案緩刑期
    間，違反上開所定負擔情節重大，足認原宣告之緩刑難收其
    預期效果，而有執行刑罰之必要，依刑事訴訟法第476條、
    刑法第75條之1第1項第4款規定，檢察官得聲請撤銷其緩刑
    之宣告，附此敘明。
據上論斷，應依刑事訴訟法第455條之1第1項、第3項、第368條
、第373條（本案採判決精簡原則，僅引述程序法條），判決如
主文。
本案經檢察官王堉力偵查後聲請簡易判決處刑，由檢察官鄭心慈
到庭執行職務。
中　　華　　民　　國　　111 　年　　5 　　月　　18　　日
                  刑事第十五庭 審判長法  官  黃湘瑩
　　　　　　　　　
　　　　　　　　　                   法  官  游涵歆
　　　　　　　　　
　　　　　　　　　                   法  官  梁世樺
以上正本證明與原本無異。
本件不得上訴。
                                     書記官  曾翊凱
中　　華　　民　　國　　111 　年　　5 　　月　　18　　日
附件：
臺灣新北地方法院刑事簡易判決　　　　　110年度簡字第110號
聲　請　人　臺灣新北地方檢察署檢察官
被　　　告　陳月珠　女　（民國00年0月00日生）
                    身分證統一編號：Z000000000號
                    住○○市○○區○○路000巷00弄00號4樓
選任辯護人　何威儀律師(法扶律師)
上列被告因竊盜案件，經檢察官聲請以簡易判決處刑（109年度
速偵字第2311號），本院判決如下：
    主  文
陳月珠竊盜，共貳罪，各處罰金新臺幣參仟元，如易服勞役，均
以新臺幣壹仟元折算壹日。應執行罰金新臺幣伍仟元，如易服勞
役，以新臺幣壹仟元折算壹日。
    事實及理由
一、本件犯罪事實、證據及應適用之法條，均引用如附件檢察官
    聲請簡易判決處刑書之記載。
二、爰以行為人之責任為基礎，並審酌被告不思循正當途徑獲取
    財物，反企圖不勞而獲，任意竊取告訴人所有之財物，顯然
    欠缺尊重他人財產權之觀念，所為殊非可取，復念其犯後坦
    承犯行，態度尚可，兼衡其素行、智識程度、身心及家庭經
    濟狀況，暨其犯罪之動機、目的、手段、所竊取財物之價值
    並與告訴人達成和解，有本院之調解筆錄附卷為證，犯後態
    度良好等一切情狀，從輕量處如主文所示之刑，並定其應執
    行之刑及諭知易服勞役之折算標準，以資懲儆。
三、依刑事訴訟法第449條第1項前段、第3項、第454條第2項，
    刑法第320條第1項、第42條第3項前段、第51條第7款，刑法
    施行法第1條之1，逕以簡易判決處刑如主文。
四、如不服本判決，得自收受送達之日起20日內向本院提出上訴
    狀，上訴於本院第二審合議庭（須附繕本）。本案經檢察官
    王堉力聲請以簡易判決處刑。
中　　華　　民　　國　 110　　年　　4 　　月　　9 　　日
                    刑事第二十六庭  法  官  徐蘭萍
上列正本證明與原本無異。
                                    書記官  石秉弘
中　　華　　民　　國　 110　　年　　4 　　月　　13　　日
附錄本案論罪科刑法條全文：
中華民國刑法第320條第1 項
意圖為自己或第三人不法之所有，而竊取他人之動產者，為竊盜
罪，處5年以下有期徒刑、拘役或50萬元以下罰金。
附件
臺灣新北地方檢察署檢察官聲請簡易判決處刑書
                                   109年度速偵字第2311號
被　　　告　陳月珠　女　53歲（民國00年0月00日生）
                    住○○市○○區○○路000巷00弄00號4樓
                    國民身分證統一編號：Z000000000號
選任辯護人  何威儀律師
上列被告因竊盜案件，業經偵查終結，認為宜聲請以簡易判決處
刑，茲將犯罪事實及證據並所犯法條分敘如下：
        犯罪事實
一、陳月珠意圖為自己不法之所有，基於竊盜之犯意，分別為下
    列犯行：㈠於民國109 年12月12日10時20分許，在新北市○
    ○區○○路0 段0 號「蜜世界蔬果專賣店」，趁無人注意之
    際，徒手竊取貨架上陳列、由店長陳惠典所管領之如附表一
    所示物品，未結帳即逕自離去。㈡復於同年12月19日10時27
    分許，在上址蔬果專賣店，趁無人注意之際，以相同方式，
    竊取如附表二所示物品，未結帳即逕自離去。嗣陳惠典發覺
    遭竊而予以攔阻，並報警處理而當場查獲，並扣得如附表二
    所示物品（已發還陳惠典），始查悉上情。
二、案經陳惠典訴由新北市政府警察局永和分局報告偵辦。
        證據並所犯法條
一、上揭犯罪事實，業據被告陳月珠於偵查中坦承不諱，核與告
    訴人陳惠典於警詢中之指訴情節相符，並有新北市政府警察
    局永和分局扣押筆錄、扣押物品目錄表、贓物認領保管單及
    免用統一發票收據各1份、扣案物照片3張、監視器影像畫面
    翻拍照片9張、11張及監視器影像畫面光碟1片在卷可稽，足
    認被告之自白與事實相符，其犯嫌應堪認定。
二、核被告所為，均係犯刑法第320條第1項之竊盜罪嫌。又被告
    上開2次犯行，犯意各別，行為互殊，請予分論併罰。至被
    告竊得如附表一所示物品，為其犯罪所得，請依刑法第38條
    之1第1項第3項規定宣告沒收，於全部或一部不能沒收或不
    宜執行沒收時，追徵其價額。被告竊得如附表二所示物品，
    亦為其犯罪所得，惟業已實際合法發還告訴人，有贓物認領
    保管單1紙附卷可參，爰依刑法第38條之1第5項之規定，不
    另聲請沒收或追徵其犯罪所得，附此敘明。
三、依刑事訴訟法第451 條第1 項聲請逕以簡易判決處刑。
    此　致
臺灣新北地方法院
中　　華　　民　　國　 109　　年　　12　　月　25 　 日
                              檢　察　官  王堉力